【裁判字號】    89,易,91
【裁判日期】    890406
【裁判案由】    
【裁判全文】
台灣基隆地方法院刑事判決                            八十九年度易字第九一號
    公  訴  人  台灣基隆地方法院檢察署檢察官
    被      告  丁○○
右列被告因贓物案件，經檢察官提起公訴（八十九年度偵緝字第一九號），本院判決
如左：
    主    文
丁○○收受贓物，處拘役伍拾日，如易科罰金以參佰元折算壹日。
    事    實
一、丁○○前曾於民國八十四年六月間及八十六年間，各因煙毒案件，先後經台灣高
    等法院及台灣桃園地方法院判處有期徒刑三年二月、三年四月確定，二案接續執
    行，合併計算假釋期間，而於執行逾二分之一後，於八十七年十一月二十四日假
    釋出獄，假釋期間應至九十一年二月四日屆滿，尚在假釋期間內，猶不知悔改，
    明知綽號「黑猴」之不詳姓名成年男子，於八十八年八月二十日二十時許，騎至
    台北縣萬里鄉○○村○○路五號其住處作為債務質押之車牌ＲＪＶ－五二一號，
    引擎號碼四ＪＭ－三一一九五六號機車（該ＲＪＶ－五二一號車牌係丙○○於八
    十八年八月七日失竊之引擎號碼三ＸＹ－○六二○○九機車原所懸掛，而四ＪＭ
    －三一一九五六號引擎則係乙○○於同年八月二十日所失竊，原懸掛ＱＷＰ－○
    一五號車牌之機車車身所有）應為來源不明之贓物，竟仍予收受。嗣於八十八年
    九月十一日十時許，丁○○騎乘前揭組合贓車行經基隆市○○路十二號前時為警
    查獲，並扣得上開贓車及「黑猴」連同機車交予丁○○持有之鑰匙一支。
二、案經基隆市警察局第二分局報請台灣基隆地方法院檢察署檢察官偵查起訴。
    理    由
一、訊據被告丁○○矢口否認右揭犯行，辯稱上開機車係綽號「黑猴」之男子交予其
    妻，當時其並不在場，而且其亦不知道上開機車係贓物云云。
二、惟查前開機車懸掛之ＲＪＶ－五二一號車牌係丙○○失竊之機車原所懸掛，另四
    ＪＭ－三一一九五六號車身引擎號碼係乙○○所失竊之ＱＷＰ－○一五號機車所
    有，均據乙○○、丙○○於警訊中指述甚明，並有贓物領據一紙在卷可稽，則上
    開車牌及車身引擎係屬贓物，顯無可疑。
三、至被告雖否認上開贓物係其收受，惟查被告於警訊中供稱該車係「黑猴」於八十
    八年八月二十日二十時騎至其住處交其抵債，並向其表示將馬上回來牽車，而依
    警訊筆錄之記載可知，被告之妻甲○○亦到場，但被告並未陳稱「黑猴」係將交
    予其妻，嗣於八十八年九月十一日檢察官偵查中其仍供稱「黑猴」係將車交予其
    本人，並向其表示晚上就要將車牽回等語，則被告嗣後改口翻異，稱黑猴係將車
    交予其妻，自難採信，而被告於收受時並未向「黑猴」要求交付行車執照，且於
    檢察官偵查中亦供稱曾懷疑該車來源，足見被告於收受時亦應有贓物之認識，是
    被告犯罪之事證明確，犯行應堪認定。
四、核被告為債務之質押而收受他人所交付贓物之行為，係犯刑法第三百四十九條第
    一項之收受贓物罪，且被告前雖於八十四年六月間及八十六年間，各因煙毒案件
    ，先後經台灣高等法院及台灣桃園地方法院判處有期徒刑三年二月、三年四月確
    定，二案接續執行，而執行滿二分之一後，於八十七年十一月二十四日即假釋出
    獄，假釋期間應至九十一年二月四日屆滿，有台灣基隆地方法院檢察署刑案資料
    查註紀錄表在卷可稽，而被告係於假釋期間內更犯罪，應撤銷假釋，依最高法院
    八十八年第四次刑事庭會議決議，仍不能論以累犯。審酌被告素行不佳，於前案
    假釋期間內即再犯罪，且犯後供述反覆，未見悔意，及其犯罪所生之危害及其他
    相關之一切情狀，量處如主文所示之刑，並諭知易科罰金之折算標準，以示儆懲
    。扣案之機車鑰匙一支，被告供稱係「黑猴」交付，但因該贓物僅係暫時抵押於
    被告處所，則隨車交付之機車鑰匙亦難認已屬被告所有之物，復非違禁物，不予
    宣告沒收，併予敘明。
五、據上論斷，應依刑事訴訟法第二百九十九條第一項前段、刑法第三百四十九條第
    一項、第四十一條、罰金罰鍰提高標準條例第一條前段、第二條，判決如主文。
本案經檢察官林楨森到庭執行職務。
中      華      民        國    八十九    年      四      月    六      日
                                台灣基隆地方法院刑事第三庭
                                    法  官  黃  麟  倫
右正本證明與原本無異。
對於本件判決如有不服，應於收受送達後十日內，向本院提出上訴書狀，上訴於臺灣
高等法院，並按他造當事人之人數附具繕本。
                                    書記官  李  建  霆
中      華      民        國    八十九    年      四      月    六      日
論罪科刑所引法條：
刑法第三百四十九條第一項：
收受贓物者，處三年以下有期徒刑、拘役或五百元以下罰金。


司法院資訊處製作；財團法人民間司法改革基金會備份。
